臺灣臺南地方法院刑事判決
110年度交簡上字第164號
上  訴  人  
即  被  告  吳榮宗


上列上訴人即被告因公共危險案件，不服本院110 年度交簡字第
2096號中華民國110 年8 月27日第一審簡易判決（聲請簡易判決
處刑案號：110 年度速偵字769 號），提起上訴，本院管轄之第
二審合議庭判決如下：
    主  文
上訴駁回。
    事  實
一、吳榮宗於民國110 年7 月8 日晚間8 時許至同日晚間8 時30
    分許，在臺南市○○區○○路000 巷00號住處飲用啤酒，明知飲
    酒後已達不得駕駛動力交通工具之程度，竟基於酒後駕駛動
    力交通工具之犯意，於同日晚間8 時35分許至同日晚間8 時
    40分許間之某時，無照駕駛車牌號碼000-000 號輕型機車上
    路。嗣於同日晚間9 時許，行經臺南市○○區○○路00 0 巷00
    號前時，因駕駛輕型機車違規未配戴安全帽，為警攔查，發
    覺其一身酒味，並於同日晚間9 時10分許，測得其吐氣所含
    酒精濃度達每公升0.61毫克，始悉上情。
二、案經臺南市政府警察局新化分局報告臺灣臺南地方檢察署檢
    察官偵查後聲請以簡易判決處刑。
    理  由
壹、程序事項：
一、本案認定事實所引用卷內被告以外之人於審判外之陳述，除
    原已符刑事訴訟法所定傳聞例外規定而得作為證據外，檢察
    官、被告吳榮宗於準備程序時，均同意其有作為本案證據之
    證據能力（交簡上字卷第39頁至第40頁），審酌前揭陳述作
    成之程序並無違法，與本案之待證事實均具有關聯性，且尚
    無違法不當及證明力明顯過低之瑕疵，而認為以之作為證據
    應屬適當，是本案有關被告以外之人於審判外陳述之供述證
    據，依刑事訴訟法第159 條之5 第1 項規定，均有證據能力
    。
二、至於卷內所存經引用之非供述證據部分，與本件之待證事實
    均具關聯，且無證據證明係公務員違背法定程序所取得，依
    刑事訴訟法第158 條之4 之反面解釋，自有證據能力。
貳、實體事項：
一、認定事實所憑之證據及理由：
　　上揭犯罪事實，業據被告於警詢、偵訊、準備及審理程序中
    均坦承不諱（警卷第3 頁至第9 頁，偵卷第15頁至第17頁，
    交簡上字卷第38頁至第39頁、第41頁至第42頁、第58頁、第
    61頁），並有臺南市政府警察局新化分局道路交通事故當事
    人酒精測定紀錄表、財團法人工業技術研究院呼氣酒精測試
    器檢定合格證書、臺南市○○○○○○○○○道路○○○○○○○○○○○號查詢
    機車駕駛人資料、證號查詢汽車駕駛人資料、車輛詳細資料
    報表各1 份在卷可稽（警卷第13頁至第21頁，交簡上字卷第
    25頁），足認被告上開任意性之自白與事實相符，應堪採信
    。本件事證明確，被告犯行洵堪認定，應予依法論科。
二、論罪及維持原審判決之理由：
　㈠按行為後法律有變更者，適用行為時之法律。但行為後之法
    律有利於行為人者，適用最有利於行為人之法律，刑法第2 
    條第1 項定有明文。經查，本件被告行為後，刑法第185 條
    之3 第1 項第1 款規定業於111 年1 月28日修正公布、同年
    月30日施行，修正前該條款規定：「駕駛動力交通工具而有
    下列情形之一者，處2 年以下有期徒刑，得併科20萬元以下
    罰金：一、吐氣所含酒精濃度達每公升0.25毫克或血液中酒
    精濃度達百分之0.05以上」，修正後則規定：「駕駛動力交
    通工具而有下列情形之一者，處3 年以下有期徒刑，得併科
    30萬元以下罰金：一、吐氣所含酒精濃度達每公升0.25毫克
    或血液中酒精濃度達百分之0.05以上」，修正後規定之法定
    刑提高為3 年以下有期徒刑、得併科新臺幣（下同）30萬元
    ，經比較新舊法之結果，修正後之規定並未較有利於被告，
    應依刑法第2 條第1 項前段規定，適用行為時即修正前之刑
    法第185 條之3 第1 項第1 款規定論處。
　㈡核被告所為，係犯修正前刑法第185 條之3 第1 項第1 款之
    駕駛動力交通工具而吐氣所含酒精濃度達每公升0.25毫克以
    上之罪。原審判決時，刑法第185 條之3 第1 項第1 款規定
    尚未修正，未及比較新舊法規定，而依行為時法論處，惟本
    件比較新舊法結果，同以行為時法較有利於被告，法律適用
    結果並無不同，對判決不生影響，故原審判決適用行為時法
    並無違誤，亦不構成撤銷之事由，附此敘明。
　㈢原審以被告罪證明確，並審酌本件係被告第2 次犯酒後駕車
    之公共危險犯罪，吐氣所含酒精濃度達每公升0.61毫克，酒
    後駕駛輕型機車行駛於市區一般道路，及於警詢、偵訊均坦
    承酒後駕駛輕型機車上路之犯行，犯後態度尚可，及於警詢
    中自承為國小畢業之智識程度、家庭經濟狀況勉持等事項為
    量刑之依據，量處有期徒刑4 月，並諭知如易科罰金，以1,
    000 元折算1 日之折算標準，核其認事用法並無違法或不當
    ，量處之刑度亦無違法或顯然過重、失輕，亦無何科刑與罪
    責不相當之瑕疵可指，應予維持。
　㈣被告上訴意旨略以：我已5 年未再犯酒駕，原審量處有期徒
    刑4 月顯然過重；又我於本件案發後，於某日下雨天駕駛機
    車滑倒摔車，致右手受傷骨折、無法上舉，還要照顧家中高
    齡90歲、患有失智症的母親，請求法院從輕量刑等語。
　㈤按量刑之輕重，係事實審法院得依職權自由裁量之事項，茍
    已斟酌刑法第57條所列各款事由及一切情狀，作為酌量輕重
    之標準，而未逾越法定刑度，在同一犯罪事實與情節，如別
    無其他加重或減輕之原因，下級法院量定之刑，亦無過重或
    失輕之不當情形，則上級法院對於下級法院之職權行使，原
    則上應予尊重。
　㈥經查，被告於本件案發後之110 年8 月9 日至111 年1 月19
    日期間，有因右側肱骨大粗隆移位閉鎖性骨折之傷害，陸續
    至奇美醫療財團法人奇美醫院進行住院、手術及多次門診，
    右手仍因肌力減損無法上舉之情，以及被告之母親吳林金蓮
    已高齡近90歲，經臺南市政府社會局評估，其長期照顧需要
    評估結果達第6 級等情，固據被告提出奇美醫療財團法人奇
    美醫院診斷證明書2 份、臺南市長期照顧需要評估結果通知
    單1 份附卷為憑（交簡上字卷第45頁至第48頁、第65頁），
    惟就其母親罹患失智症、須由被告照顧等節，未據被告提出
    相關資料佐證。而原審於量刑時，既已對被告犯行之不法內
    涵、犯罪情節、酒後駕駛之車輛種類、行經之道路性質、為
    警測得吐氣所含酒精濃度之數值、犯後態度、再犯次數等各
    項量刑因素詳為謹慎之裁量，依法量處上開刑度，並未誤認
    被告係於5 年內再犯酒後駕車之公共危險犯罪而構成累犯，
    亦未逾越或濫用法律所規定裁量之外部及內部界限，而有過
    苛之情，況被告前有酒後駕車之前科，並非初犯，且被告本
    件吐氣所含酒精濃度非低，原審為上開量刑，已屬低度刑之
    列，難謂原審量刑有何不法或失當之處。從而，被告上訴意
    旨所指，不足動搖原審判決量刑基礎之情形，被告執前詞認
    原審量刑過重，提起上訴，為無理由，應予駁回。
據上論斷，應依刑事訴訟法第455 條之1 第1 項、第3 項、第36
8 條，判決如主文。
本案經檢察官劉修言聲請以簡易判決處刑，檢察官吳惠娟到庭執
行職務。
中　　華　　民　　國　　111 　年　　3 　　月　　8 　　日
                  刑事第一庭  審判長法  官  梁淑美
                                    法　官  鄭文祺
                                    法　官  陳品謙
以上正本證明與原本無異。
不得上訴。
　　　　　　　　　　　　　　　　　　書記官  趙建舜
中　　華　　民　　國　　111 　年　　3 　　月　　8 　　日